【裁判字號】    99,訴,1307
【裁判日期】    991231
【裁判案由】    違反毒品危害防制條例
【裁判全文】
臺灣屏東地方法院刑事判決              99年度訴字第1307號
公  訴  人  臺灣屏東地方法院檢察署檢察官
被      告  王榮樞
上列被告因違反毒品危害防制條例案件，經檢察官提起公訴（99
年度毒偵字第2443號），嗣因被告就被訴事實為有罪之陳述，本
院告知被告簡式審判程序之旨，並聽取當事人之意見後，本院合
議庭裁定改由受命法官獨任依簡式審判程序進行，判決如下：
    主  文
王榮樞施用第一級毒品，累犯，處有期徒刑柒月；扣案之針筒壹
支，沒收。又施用第二級毒品，累犯，處有期徒刑參月。應執行
有期徒刑捌月；扣案之針筒壹支，沒收。
    事  實
一、王榮樞前因公共危險案件，經本院於民國97年12月30日以97
    年度交訴字第67號判處有期徒刑4 月，並於98年2 月2 日確
    定；嗣經入監執行後，於98年3 月27日徒刑易科罰金出監而
    執行完畢。
二、王榮樞前另因施用毒品案件，經本院裁定送觀察、勒戒後，
    因認無繼續施用毒品傾向，而於93年11月1 日觀察、勒戒執
    行完畢釋放出所，並經臺灣屏東法院檢察署檢察官於同日以
    93年度毒偵字第1421號不起訴處分確定。王榮樞於上開觀察
    、勒戒執行完畢釋放後之5 年內，又因施用毒品案件，經本
    院以94年度訴字第271 號判處有期徒刑10月，再經臺灣高等
    法院高雄分院於94年11月24日以94年度上訴字第1215號撤銷
    原判決，改判有期徒刑11月確定，並已執行完畢。詎其仍不
    知悔改，竟分別基於施用第一、二級毒品之犯意，於99年6
    月4 日16時30分許，在其位於屏東縣竹田鄉○○村○○路70
    之7 號住處，以針筒注射之方式，施用第一級毒品海洛因1
    次後，在同一地點，以將第二級毒品甲基安非他命置於玻璃
    球內燒烤，吸食煙霧之方式，施用第二級毒品甲基安非他命
    1 次。嗣於99年6 月6 日17時20分許，在高雄市苓雅區○○
    ○路131 號前，為警查獲，經徵得其同意採尿送驗結果呈嗎
    啡、甲基安非他命陽性反應，並扣得其所有而供其施用第一
    級毒品海洛因所用之注射針筒1 支，始獲上情。
二、案經高雄市政府警察局移送臺灣高雄地方法院檢察署呈請臺
    灣高等法院高雄分院檢察署檢察長令轉臺灣屏東地方法院檢
    察署檢察官偵查起訴。
    理  由
一、本件被告王榮樞所犯係死刑、無期徒刑、最輕本刑為3 年以
    上有期徒刑以外之罪，其於準備程序中就被訴事實為有罪之
    陳述，經本院告知簡式審判程序之旨，並聽取公訴人及被告
    意見後，合議庭裁定由受命法官獨任進行簡式審判程序，合
    先敘明。
二、訊據被告對於上揭時、地，分別施用第一級毒品海洛因及第
    二級毒品甲基安非他命之事實，坦承不諱；而被告為警通知
    到案所採之尿液檢體，經送高雄市立凱旋醫院以酵素免疫法
    及氣相層析質譜法檢驗結果，呈現嗎啡、甲基安非他命陽性
    反應，此有該醫院99年6 月24日濫用藥物尿液檢驗報告暨高
    雄市政府警察局保安警察大隊特勤中隊偵辦毒品危害防制條
    例嫌疑人尿液採證代碼對照表各1 份附卷可稽；此外，復有
    被告所有而供其施用第一級毒品海洛因所用之注射針筒1 支
    ，扣案可憑，是被告分別施用第一、二級毒品之犯行，均堪
    認定，應予依法論科。
三、核被告所為，係犯毒品危害防制條例第10條第1 項之施用第
    一級毒品罪、同條例第10條第2 項之施用第二級毒品罪。被
    告持有第一、二級毒品後進而施用，其持有之低度行為均應
    為施用之高度行為所吸收，故均不另論其持有毒品罪。被告
    所犯上開施用第一級毒品及施用第二級毒品之2 罪間，犯意
    各別，行為互殊，應予分論併罰。被告前有如前揭犯罪事實
    欄所載論罪科刑及執行完畢之紀錄，此有臺灣高等法院被告
    前案紀錄表1 份在卷可佐，是被告於有期徒刑執行完畢後，
    5 年內故意再犯本件有期徒刑以上之2 罪，均為累犯，均應
    依法加重其刑。本院審酌被告施用毒品，足以戕害其身心，
    滋生其他犯罪，惡化治安，嚴重損及公益，且被告前曾因施
    用毒品，經觀察、勒戒執行完畢，復因施用毒品案件，經本
    院判處罪刑在案，竟再為本件施用毒品犯行，顯見其不思悔
    改，自制力亦顯不佳；惟另考量被告於本院審理時已能坦承
    犯行，而其施用毒品之行為於本質上係屬自我戕害行為，反
    社會性之程度應屬較低，兼衡其之犯罪動機、目的、智識程
    度等一切情狀，分別量處如主文所示之刑，並定應執行刑如
    主文所示。扣案之針筒1 支，為被告所有，且係供其施用第
    一級毒品所用，已據被告自承在卷，爰依刑法第38條第1 項
    第2 款規定，併予宣告沒收。
據上論斷，應依刑事訴訟法第273 條之1 第1 項、第299 條第1
項前段，毒品危害防制條例第10條第1 項、第2 項，刑法第11條
前段、第47條第1 項、第38條第1 項第2 款、第51條第5 款，判
決如主文。
本案經檢察官鍾佩真到庭執行職務。
中    華    民    國    99    年    12    月    31    日
                  刑事第二庭  法  官  楊宗翰
以上正本證明與原本無異。
如不服本判決，應於收受送達後10日內向本院提出上訴書狀。
中    華    民    國    99    年    12    月    31    日
                              書記官  鍾小屏
附錄本判決論罪科刑法條全文：
毒品危害防制條例第10條
施用第一級毒品者，處6月以上5年以下有期徒刑。
施用第二級毒品者，處3年以下有期徒刑。

司法院資訊處製作；財團法人民間司法改革基金會備份。
